臺灣臺南地方法院民事判決 　　　　　　96年度小上字第23號
上　訴　人　甲○○
被上訴　人　乙○○
上列當事人間請求侵權行為損害賠償事件，上訴人對於本院柳營
簡易庭民國96年5月10日判決提起上訴，本院判決如下：
    主  文
原判決廢棄，發回原審法院。
    事實及理由
一、按應適用通常訴訟程序或簡易訴訟程序事件，而第一審法
    院行小額程序者，第二審法院得廢棄原判決，將該事件發回
    原法院。但第436條之8第4項之事件，當事人已表示無異議
    或知其違背或可得而知其違背，並無異議而為本案辯論者，
    不在此限。前項情形，應予當事人陳述意見之機會，如兩造
    同意由第二審法院繼續適用小額程序者，應自為裁判。第一
    項之判決，得不經言詞辯論為之，民事訴訟法第436條之26
    定有明文。本件兩造間請求侵權行為損害賠償事件，由本院
    柳營簡易庭審理及判決，已由上訴人提起上訴在案。茲因本
    件訴訟事件有程序誤用情事，爰依上開法條規定，不經言詞
    辯論而為判決，合先說明。
二、本件上訴人於原審起訴略以：兩造均任職國立曾文家商，原
    均為委任職等，被上訴人明知升官資格已設限，卻汲汲營營
    求官。適逢兩造任職學校文書組長退休，遺缺由出納組長遞
    補，而有出納組長一職出缺。被上訴人竟利用人事運作結果
    ，出任該職，並晉升薦任職等。此舉已有違人事升遷之公平
    性，亦影響上訴人升遷權益，上訴人為此據理力爭，並向司
    法院、教育主管機關、法務部、行政院人事行政局、考試院
    、銓敘部、監察院、立法院、總統府機要室等機關及立法委
    員陳情或檢舉，亦向臺灣台南地方法院檢察署提出告發，但
    教育主管機關，卻援引自頒行政命令即81年2月1日（80）人
    字第6263號函規定，認被上訴人得參加升遷考核甄審，顯係
    以惡法保障特權。而臺灣台南地方法院檢察署偵辦之檢察官
    亦認同此說法，認全案並無上訴人指稱之護航未盡監督之責
    ，對於上訴人之告發予以簽結。上訴人前後歷經近5年期間
    ，耗費許多時間、精神及金錢，卻無結果。更有甚者，被上
    訴人違法晉升薦任職等，上訴人乃於本校96年1月2日召開職
    員考績審查會議時，聲明被上訴人只有委任資格，不得參加
    薦任考績，會議主席卻回應此與考績無關，刻意迴避問題，
    顯然圖利被上訴人。上訴人為此提起本件訴訟，請求(1)被上
    訴人應拒領95年度考績獎金差額新台幣（下同）36,590 元
    、(2)被上訴人應降回委任原職或相當職務（若是被上訴人調
    至薦任非主管職位，並還給被害人之一即上訴人升遷機會，
    則被上訴人賠償金額為1,150,099元）、(3)賠償上訴人86,94
    6元（上訴人嗣於原審已追加賠償金額為91,799元）等語。
三、次按關於請求給付金錢或其他代替物或有價證券之訴訟，其
    標的金額或價額在新台幣十萬元以下者，適用本章所定之小
    額程序。以一訴主張數項標的者，其價額合併計算之。此民
    事訴訟法第436條之8及第77條之2第1項前段定有明文。本件
    兩造間請求侵權行為損害賠償事件，固經原審適用小額訴訟
    程序而予辯論判決。經查，由上開上訴人於原審請求之內容
    可知，其合併請求之訴訟標的價額及金額合計已逾100,000
    元，非屬小額事件，應無小額訴訟程序之適用。惟原審未注
    意及此，誤依小額訴訟程序為辯論，並為上訴人不利之判決
    ，其程序顯有重大瑕疵，為顧及上訴人之審級利益，自不適
    於第二審辯論及裁判。本件經上訴人提起上訴後，對於原審
    程序誤用之情事，已表示不同意適用小額事件續行第二審訴
    訟程序。是以，本院為顧及當事人意願、上訴人審級利益及
    訴訟程序之正確性，認應將本件發回原審法院另適用正確之
    訴訟程序較為允當，爰不經言詞辯論，將原判決廢棄，發回
    原審法院更為審理。
四、據上論結，依民事訴訟法第436條之26第1項、第3項，判決
    如主文。
中　　華　　民　　國　　96　　年　　7 　　月　　6 　　日
                  民事第五庭  審判長法　官  高榮宏
                                 　 法  官  陳淑勤
                                    法  官  許蕙蘭
以上正本係照原本作成
本件不得上訴。I
中　　華　　民　　國　　96　　年　　7 　　月　　6 　　日
                                    書記官　黃鋕偉
